---
title: "Hoja 5 de problemas y prácticas con R"
author: "Marta Venegas Pardo"
subtitle: "Tema 3. Estimación de la función de densidad"
output:
  pdf_document: 
    toc: yes
    toc_depth: 3
    number_sections: yes
---

```{r setup, include=FALSE}
knitr::opts_chunk$set(echo = TRUE)
Vecho = F
Veval = F
```

# Ejercicio 1 Generar una muestra de una ley Normal

Generar una muestra de tamaño 200 de una ley N(0,1). Obtener histogramas con 10 y con 30 intervalos, y superponerles la representación gráfica de la función de densidad de la N(0,1). Explorar la estructura del objeto resultante de hist. Repetir el experimento con la ley Exp(1). 
Construir una función cuyos argumentos de entrada sean un valor x y un histograma, y devuelva la estimación de la función de densidad en x.


## Distribución normal N(0,1)

```{r}
set.seed(135)
x=rnorm(200)
xord=sort(x)
head(xord)
```

Vamos a construir el histograma
```{r}
hist(x,breaks = 10,probability = TRUE,main = "")
lines(xord,dnorm(xord),lwd=2,col="blue")
```

Podemos determinar los intervalos con la función pretty (ver help(pretty))


```{r}
hist(x,breaks = 30,probability = TRUE,main = "")
lines(xord,dnorm(xord),lwd=2,col="blue")
```

```{r}
h=hist(x,breaks = 30,probability = TRUE,main = "")
str(h)
```
Obtenemos mucha información:


- Intervalos

```{r}
h$breaks
```


- Amplitud de los intevalos

```{r}
diff(h$breaks) #amplitud constante
```

- Densidad

```{r}
h$density
```

- Densidad
Frecuencia relativa / amplitud

```{r}
(h$counts/200)/0.2
```



 
- Área total 1:
```{r}
sum(diff(h$breaks)*h$density)
```


Perfecto.


Vamos a representarlo con la librería ggplot2

```{r}
library(tidyverse)
```

```{r}
data.frame(X=x) %>% 
  ggplot(aes(x=X))+
  geom_histogram(aes(y=..density..),bins = 30)->hg
hg
```
```{r}
head(layer_data(hg),10)
```
```{r}
data.frame(X=x) %>% 
  ggplot(aes(x=X,dnorm(X)))+
 layer(geom = "point", stat = "identity", position = "identity",
    params = list(na.rm = FALSE)
  )
```


## Exponencial 1 Exp(1)

```{r}
x=rexp(200)
xord=sort(x)
head(xord,10)
```


Construímos el histograma

```{r}
hist(x,breaks = 10,probability = TRUE,main = "")
lines(xord,dexp(xord),lwd=2,col="pink")
```
Ahora con 30 intervalos:
```{r}
hist(x,breaks = 30,probability = TRUE,main = "")
lines(xord,dexp(xord),lwd=2,col="pink")
```

```{r}
h=hist(x,breaks=10,freq=FALSE,plot=TRUE)
```

## Función para calcular la estimación de f(x) dado un histograma

```{r}
#x=0.8
fg=function(x,h){
  if (x<h$breaks[1] | x> h$breaks[length(h$breaks)] # x está entre el primer y
      # último intervalo (valores)
      ) resul=0
  else{
    interv=which(x<h$breaks)[1] -1 
    resul=h$density[interv]
  }
  resul
}
```


```{r}
fg(-2,h)
```


```{r}
fg(20,h)
```

```{r}
h=hist(x,breaks=10,freq=FALSE,plot=TRUE) 
points(0.8,fg(0.8,h),type="h",lty=2,col="red")
points(1.8,fg(1.8,h),type="h",lty=2,col="red")
```


# Ejercicio 2 Método ASH





Implementar el método ASH, para ello realizar las siguientes tareas.


Una mejora simple del histograma consiste en construir B histogramas y obtener un histograma medio. En inglés se conoce con el nombre de “Average Shifted Histogram” (ASH).

## Generar una muestra de tamaño 50 de la ley N(0,1).
```{r}
set.seed(135)
x=rnorm(50)
```
    
## Definir 10 intervalos entre -4 y 4. Obtener el histograma con esos intervalos.
```{r}
(breaks=seq(-4,4,length=11))
h=hist(x = x,breaks = breaks,main="",freq = FALSE,plot = TRUE)
```
```{r}
str(h)
```
    
    
## Construir una función R que calcule las estimaciones mediante el método ASH.

Aceptará como entradas: una muestra x, un conjunto de puntos donde obtener las estimaciones, unos intervalos iniciales y un número B de histogramas.

Método ASH= “Average Shifted Histogram”
La idea es que los B histogramas se basan en el mismo número de intervalos y amplitud h, pero desplazando el extremo inferior del primer intervalo.


```{r}
fg_ash=function(x,puntos,breaks,B){
  histogramas=vector(mode="list",length = B) # Genero lista de histogramas en cada iteración 
  amplitud=breaks[2]-breaks[1] # amplitud de intervalos CTE
  for(b in 0:(B-1)) # Desplazamos los breaks
  {
    nbreaks=breaks+b*amplitud/B #número de intervalos 
    nh=hist(x,breaks=nbreaks,plot=FALSE) 
    histogramas[[b+1]]=nh
}
n=length(puntos) 
fgorros=matrix(NA,n,B)
for (i in 1:n)
for (j in 1:B) 
  fgorros[i,j]=fg(puntos[i],histogramas[[j]])# para cada punto apligo fg en cada histograma
apply(fgorros,1,mean)# calculo la media de las B estimaciones para cada punto
}
```


## Aplicar esta función en una secuencia de 100 puntos entre -3 y 3, con varios valores de B, y representar gráficamente las estimaciones.

```{r}
head((puntos=seq(-3,3,length=100)),10)
```

```{r}
h=hist(x,breaks = breaks,probability = TRUE,plot = TRUE,ylim = c(0,0.6),xlim=c(-3.1,3.1))
```

Usamos la función

```{r}
h=hist(x,breaks=breaks,prob=TRUE,plot=TRUE, ylim=c(0,0.5))
#ylim dependerá de los datos
colores=c("red","green","blue") 
listaB=c(3,9,15)
for (i in 1:length(listaB))
{
estimaciones=fg_ash(x,puntos,breaks,B=listaB[i])
lines(puntos,estimaciones,type="l",col=colores[i],lwd=2) 
}
lines(puntos,dnorm(puntos),col="orange",lwd=3)
```
Podría requerir perfeccionamiento, ya que se podría dar el caso de que al desplazar los intervalos queden fuera de algunos valores de la muestra

# Ejercicio 3 Estimaciones mediante histogramas. Librería "ash"

3. Leer el fichero "nhanes.txt" y obtener estimaciones de la función de densidad mediante el histograma y la función ash1 de la librería ash para la variable LDL.


```{r}
# install.packages("ash")
library(ash)
datos<-read.table("datos/nhanes.txt",header=TRUE)
dim(datos)
```


```{r}
summary(datos)
```
Variables:

- TRG: Triglicéridos
- LDL: Colesterol (Malo)
- APB: Alipoproteina B

## Estimaciones de la función de densidad (histograma)

```{r}
x<-datos$LDL
hist(x,prob = TRUE, col="lightpink", main="Histograma LDL")
```


### Método STURGES para determinar el número de intervalos
```{r}
round(1+log(length(x)[1],base = 2))
```

El histograma anterior ya tenía 13 intervalos.

```{r}
hist(x,prob = TRUE, col="lightpink", main="Histograma LDL",breaks = 28)
```


### Histograma con intervalos desiguales

```{r}
r <- hist(x, breaks = c(0,20,40,80,120,160,200,400),col = "blue1")

# Vamos a colocar en las posiciones (minds, counts) las frecuendas absoludas (adj: ajuste x e y)

str(r)
text(r$mids, 
     r$density,
     r$counts,
     adj = c(.5, -.5),
     col = "blue3",
     cex=0.5)
lines(r, lty = 3, border = "purple")
```

El area total es:

```{r}
sum(r$density * diff(r$breaks)) 
```



## Función ash1: librería ash para una variable

```{r}
library(ash)
f<-ash1(bin1(x,nbin=25)) # Número de intervalos
```

Representamos la función de densidad:

```{r}
plot(f,xlab = "x",ylab = "Densidad")
```


```{r}
plot( f, type="s",xlab="x",ylab="Densidad" )
```

```{r}
plot( f, type="l", # Suavización
      xlab="x",ylab="Densidad" ) # Etiquetas
grid()
```


```{r}
str(f)
```

Se tiene:

- m: Por defecto es 5. **En las transparencias es B**.
- kopt: determina la forma de w de transparencias.


# Ejercicio 4 Dibujar funciones núcleo

Dibujar las funciones núcleo Normal, Epanechnikov, Triangular y Biweight, y comprobar que son funciones de densidad.

## Normal

```{r}
normal<- function(u)
{exp(-(u^2)/2)/sqrt(2*pi)}
```

## Epanechnikov

```{r}
epanec<- function(u)
{(3/4)*(1-u^2)*(abs(u)<1)}
```

## Triangular
```{r}
triangular<- function(u)
{(1-abs(u))*(abs(u)<1)}
```


## Biweight

```{r}
biweight<- function(u)
{
(15/16)*((1-u^2)^2)*(abs(u)<1)
}
```

    
## Comprobamos que son veraderas función de densidad

```{r}
integrate(normal, -Inf,Inf)
integrate(epanec,-Inf,Inf)
integrate(triangular,-Inf,Inf)
integrate(biweight,-Inf,Inf)
```

## Dibujar en la misma gráfica las funciones núcleo Normal, Uniforme y Triangular.

```{r}
par(mfrow=c(2,2))
curve(normal(x),-3,3,1000,lwd=2,col="red",main="Normal",xlab="u",
ylab="K(u)")
curve(epanec(x),-1,1,1000,lwd=2,col="red",main="Epanechnikov",xlab="u",
ylab="K(u)")
curve(triangular(x),-1,1,1000,lwd=2,col="red",main="Triangular",xlab="u",
ylab="K(u)")
curve(biweight(x),-1,1,1000,lwd=2,col="red",main="Biweight",xlab="u",
ylab="K(u)")
par(mfrow=c(1,1))
```


Ahora en la misma gráfica:

```{r}
rec <- function(x) (abs(x) < 1) * 0.5
tri <- function(x) (abs(x) < 1) * (1 - abs(x))
gauss <- function(x) 1/sqrt(2*pi) * exp(-(x^2)/2)
curve(rec(x), -3,3,type = "l", ylim = c(0,1),
lty = 1,ylab = "K(x)",lwd=2)
curve(tri(x), -3,3,lty = 2,lwd=2,col="red",add=TRUE)
curve(gauss(x),-3,3, lty = 3,lwd=2,col="blue",add=TRUE)
legend("topleft", 
       legend = c("Rectangular", "Triangular","Gaussiano"),
       lty = 1:3,
       lwd=2,
       title = "Funciones Kernel",
       bty = "n",
       col=c("black","red","blue"))

```

Comorobamos el efecto del parámetro h. Probar co 1, 1/2, 2 y 3.

```{r}
curve(normal(x),-10,10,1000,lwd=2,
col="black",main="Normal",xlab="u",
ylab="K(u)")
curve(normal(2*x),-10,10,1000,lwd=2,
col="orange",add=TRUE)
curve(normal(x/2),-10,10,1000,lwd=2,
col="red",add=TRUE)
curve(normal(x/3),-10,10,1000,lwd=2,
col="blue",add=TRUE)
```



# Ejercicio 5 migracionesballenas


5. El fichero "migracionballenas.dat" contiene los tiempos en horas, desde la medianoche del 5 de Abril de 2001, en los que fueron vistas 121 ballenas al pasar por Point Barrow, Alaska, durante la emigración de primavera.

```{r}
datos<-read.table("datos/migracionballenas.dat", header=TRUE)
```



```{r}
str(datos)
```


## Dibujar un histograma y superponer estimaciones de la función de densidad con
h=5, 15 y 30.


### **DEPENDENCIA DEL PARAMETRO bw.**
**bw is the smoothing bandwidth to be used.**
**The kernels are scaled such that this is the**
**standard deviation of the smoothing kernel.**
**(Note this differs from the reference books cited below, and from S-PLUS.)**



```{r}
attach(datos)
hist(Tiempo, 
     prob=TRUE,
     br=20,
     main="EMIGRACION PRIMAVERAL DE LAS BALLENAS",
     col="lightgray",
     xlab="Horas",ylab="densidad estimada",
     ylim = c(0,0.015),xlim = c(900,1500))

lines(density(Tiempo,bw=5),col="red",lwd=2)

lines(density(Tiempo,bw=15),col="blue",lwd=2)

lines(density(Tiempo,bw=30),col="green",lwd=2)

legend("topleft",
       col=c("red","blue","green"),
       lwd=2,
       legend=paste("bw=",c(5,15,30))
       )
```

### Núcleo "epanechnikov"

```{r}
hist(Tiempo, prob=TRUE,
     br=20,
     main="EMIGRACION PRIMAVERAL DE LAS BALLENAS",
     col="lightgray",
     xlab="Horas",
     ylab="densidad estimada",
     ylim = c(0,0.015),xlim = c(900,1500))
lines(density(Tiempo,bw=5,kernel = "epanechnikov"),col="red",lwd=2)
lines(density(Tiempo,bw=15,kernel = "epanechnikov"),col="blue",lwd=2)
lines(density(Tiempo,bw=30,kernel = "epanechnikov"),col="green",lwd=2)
legend("topleft",
       col=c("red","blue","green"),
       lwd=2,
       legend=paste("bw=",c(5,15,30)
                    ))
```



### Núcleo "epanechnikov" y gaussiano

```{r}
hist(Tiempo, prob=TRUE,br=20,
main="EMIGRACION PRIMAVERAL DE LAS BALLENAS",
col="lightgray",xlab="Horas",
ylab="densidad estimada",
ylim = c(0,0.015),xlim = c(950,1400))
lines(density(Tiempo,bw=15),col="red",lwd=2)
# "epanechnikov", "rectangular"
lines(density(Tiempo,bw=15,kernel = "epanechnikov"),col="blue",lwd=2)
legend("topleft",col=c("red","blue"),lwd=2,
legend=paste("Nucleo=",c("Gaussiano","Epanechnikov")))
```



## Repetir el apartado anterior pero eligiendo h según los métodos nrd, SJ y UCV.

### Elegir bw de forma automática

```{r}
hist(Tiempo, 
     prob=TRUE,
     br=20,
     main="EMIGRACION PRIMAVERAL DE LAS BALLENAS",
     col="lightgray",
     xlab="Horas", ylab="densidad estimada",
     ylim = c(0,0.015),xlim = c(950,1400))
lines(density(Tiempo,bw="nrd"),col="red",lwd=2)
lines(density(Tiempo,bw="SJ"),col="blue",lwd=2)
lines(density(Tiempo,bw="ucv"),col="green",lwd=2)
legend("topleft",col=c("red","blue","green"),lwd=2,
legend=paste("bw=",c("nrd","SJ","ucv")))
```

Nota: *bw: the bandwidth used.*


```{r}
density(Tiempo, bw="nrd")
```

```{r}
density(Tiempo,nw="SJ")
```

```{r}
density(Tiempo,nw="ucv")
```



## Utilizando el método SJ, dibujar la estimación núcleo  y las contribuciones de cada observación.

Dibujar las contribuciones a la función de densidad

```{r}
xgrid <- seq(from = min(Tiempo)-1,
             to = max(Tiempo) + 1,
             by = 0.5) #709 puntos

h <- density(Tiempo,bw="SJ")$bw

n<- length(Tiempo)
```


Nota: $K_i$ contiene en cada columna los $\dfrac{\dfrac{x_{grid}-X_i}{h}}{nh}$ 
para $i=1,2,...,n$.



```{r}
Ki <- sapply(Tiempo, function(a) gauss((xgrid - a)/h)/(n * h))
dim(Ki)
```

Lo dibujamos 

```{r}
plot(xgrid,
     rowSums(Ki), 
     ylab = expression(hat(f)(x)),
     type = "l", xlab = "x", lwd = 2)
rug(Tiempo, lwd = 2)

## Se han dibujado 121 líneas. Cada línea i está formada por los puntos: 
## {(xgrid_j,K((xgrid_i-Xi)/h)/(nh)), j=1,...,709}
```

La suma de todas las líneas da la estimación núcleo:

```{r}
plot(xgrid,
     rowSums(Ki), 
     ylab = expression(hat(f)(x)),
     type = "l", xlab = "x", lwd = 2)
rug(Tiempo, lwd = 2)
out <- apply(Ki, 2, function(b) lines(xgrid, b))
grid()
```


## Librería KernSmooth

Repetir el apartado segundo añadiendo la estimación que ofrece la función bkde de la librería KernSmooth.
```{r}
library(KernSmooth)
```

```{r}
est <- bkde(Tiempo)
str(est)
```


Dibujamos la densidad:
```{r}
plot(est, type="l")
```


```{r}
hist(Tiempo, 
     prob=TRUE,
     br=20,
     main="EMIGRACION PRIMAVERAL DE LAS BALLENAS",
     col="lightgray", xlab="Horas",
     ylab="densidad estimada",
     xlim = c(900,1400) , ylim=c(0,0.015))
lines(density(Tiempo,bw="nrd"),col="red",lwd=2)
lines(density(Tiempo,bw="SJ"),col="blue",lwd=2)
lines(density(Tiempo,bw="ucv"),col="green",lwd=2)
lines(est,col="black",lty=2,lwd=3)
legend("topleft",
       col=c("red","blue","green","black"),
       lwd=2,
       lty=c(1,1,1,2),legend=paste("bw=",c("nrd","SJ","ucv","Wand-Jones")))
```

# Ejercicio 6 Mixturas

Responder a los siguientes apartados:

## Mixtura univariante

Cargar el fichero faithful de R y comprobar mediante estimaciones no paramétricas de la función de densidad que las variables eruption y waiting parecen seguir sendas mixturas.

```{r}
data("faithful")
summary(faithful)
```
Vamos a dibujarlo
```{r}
plot(faithful)
```


- Eruptions: Duración de las erupciones

### Tests de normalidad

Test de Shapiro de normalidad

```{r}
attach(faithful)
shapiro.test(eruptions)
```

Rechazo la normalidad de esta variable.

```{r}
summary(eruptions)
```


```{r}
fivenum(eruptions)
```


```{r}
stem(eruptions)
```

```{r}
boxplot(eruptions)
```



```{r}
hist(eruptions, seq(1.6,5.2, 0.2), prob=TRUE,
main="Fichero faithful de R", col="gray", xlab="DURACION ERUPCIONES",
ylab="Densidad estimada")
lines(density(eruptions, bw="SJ"),lwd=2,col="red")
rug(eruptions)
```

```{r}
estimaf<-density(eruptions, bw="SJ")
estimaf
```





- Waiting: Muestra el tiempo entre dos erupciones seguidas

```{r}
shapiro.test(waiting)
```

Rechazo la normalidad.


```{r}
summary(waiting)
```


```{r}
fivenum(waiting)
```


```{r}
stem(waiting)
```

```{r}
boxplot(waiting)
```



```{r}
hist(waiting, seq(40,100, 5), prob=TRUE,
main="Fichero faithful de R", col="gray", xlab="Tiempos de espera",
ylab="Densidad estimada")
lines(density(waiting,bw=1),col="red",lwd=2)
lines(density(waiting,bw=2),col="blue",lwd=2)
lines(density(waiting,bw=8),col="green",lwd=2)
```

Vamos a dibujar las esitmaciones de la densidas
```{r}
par(mfrow=c(1,3))
plot(density(waiting,bw=1),col="red",
lwd=2,main="waiting (faithful)")
plot(density(waiting,bw=2),col="blue",
lwd=2,main="waiting (faithful)")
plot(density(waiting,bw=8),col="green",
lwd=2,main="waiting (faithful)")
```


```{r}
par(mfrow=c(1,1))
plot(density(waiting, bw="SJ"),lwd=2,col="red")
rug(waiting)
```
```{r}
estimaf<-density(waiting, bw="SJ")
estimaf
```




## Mixtura bivariante

Con la ayuda de la función bkde2D de la librería KernSmooth, estimar la densidad bivariante de estas dos variables.


```{r}
library(KernSmooth)
est <- bkde2D(faithful, bandwidth=c(0.7, 7))
#una anchura de ventana para cada dimensión
#se usa el núcleo gaussiano bivariante
contour(est$x1, est$x2, est$fhat)
```



```{r}
persp(est$fhat,theta=15)
```



# Ejercicio 7 K vecinos más próximos

## Ilustrar con una simulación el método de los k vecinos más próximos.

```{r}
n=1000
X=rnorm(n)
xgrid=seq(from=-3.5,to=3.5,length=512)
ng=length(xgrid)
k=100
dk=numeric(ng)
for (i in 1:ng)
{
distancias=abs(xgrid[i]-X)
dk[i]=distancias[which(rank(distancias)==k)]
}
fx=(k-1)/(2*n*dk)
plot(xgrid,fx,type="l")
lines(xgrid,dnorm(xgrid),col="blue",lwd=2)
grid()
```


# Ejercicio 8 fichero "migracionballenas.dat"


Leemos los datos:

```{r}
datos<- read.table("datos/migracionballenas.dat",header=TRUE) 
summary(datos)
```

## Estimar la función de densidad mediante logsplines.


```{r}
attach(datos)
```


```{r}
library(logspline)
ajuste <- logspline(Tiempo)
ajuste # 7nudos, criterio BIC

# Ver: help(logspline)
```

Vamos a comprobar los valores AIC:

```{r}
resul<- ajuste$logl
nudos<- resul[,1]
logL<- resul[,3]
AIC<- -2*logL+log(length(Tiempo))*(nudos-1) 
AIC
```

Hacemos un dibujo:

```{r}
plot(nudos,AIC,type="l")
```
Dibujamos el histograma

```{r}
hist(Tiempo, 
     prob=TRUE,br=20,
     main="EMIGRACION PRIMAVERAL DE LAS BALLENAS", 
     col="lightgray", xlab="Horas",ylab="densidad estimada",
     xlim = c(980,1400))
lines(density(Tiempo,bw="SJ"),col="blue",lwd=2)

plot(ajuste,col="red",lwd=2,add=TRUE) 
legend("topleft",col=c("blue","red"),
       lwd=2,
       legend=c("KERNEL","Logspline"))
```


## Dibujar la estimación de la función de distribución, y probar las funciones qlogspline y rlogspline.
    
    
```{r}
plot(ajuste,what="p",col="red",lwd=2)
abline(h=c(0,1),lty=2)
grid()
```

Los cuantiles: 

```{r}
qlogspline((1:99)/100, ajuste)
```

```{r}
qlogspline((1:3)/4, ajuste)
```



```{r}
hist(rlogspline(1000,ajuste),br=20,main="Datos simulados",xlab="Horas",
                prob=TRUE)
```

    
## Dibujar las funciones base que forman el spline.

```{r}
hist(Tiempo, prob=TRUE,br=20,
     main="EMIGRACION PRIMAVERAL DE LAS BALLENAS", 
     col="lightgray", xlab="Horas",ylab="densidad estimada")
abline(v=ajuste$knots) #posiciones de los nudos
```
La forma de las componentes:

```{r}
cubico<- function(x,nudo,coefi) {
  potencia<-(x-nudo)^3
  auxi<- cbind(potencia,rep(0,length(x))) 
  positivo<- apply(auxi,1,max) 
  coefi*positivo
} 
par(mfrow=c(2,2)) 
for (i in 1:2)
{
  curve(cubico(x,
               nudo=ajuste$knots[i],
               coefi=ajuste$coef.kts[i]),
        min(Tiempo),max(Tiempo),1000,ylab="")
abline(v=ajuste$knots[i]) 
}
```

```{r}
par(mfrow=c(2,2))

for (i in 3:ajuste$nknots) {
  curve(cubico(x,nudo=ajuste$knots[i],
               coefi=ajuste$coef.kts[i]),
        min(Tiempo),max(Tiempo),1000,ylab="")
 abline(v=ajuste$knots[i])
 }
```


```{r}
par(mfrow=c(1,1))
```


# Ejercicio 9 fichero "Pesos.RData"

El fichero datos en "Pesos.RData" contiene los pesos en gramos de cierto animal:

## Realizar una estimación no paramétrica de la función de densidad por el método del núcleo.

```{r}
load("datos/Pesos.RData") 
hist(datos,br=30,prob=TRUE,
     main="Histograma y estimac. de la densidad",
     ylab = expression(hat(f)(x)),xlab="x")

lines(density(datos,bw="SJ"),col="blue",lwd=2)
```


    
## Realizar una estimación no paramétrica de la función de densidad por el método de los logsplines.

```{r}
library(logspline)
ajuste<- logspline(datos) 
ajuste
```


Dibujamos la evolución del AIC

```{r}
resul<- ajuste$logl
nudos<- resul[,1]
logL<- resul[,3]
AIC<- -2*logL+log(length(datos))*(nudos-1) 
plot(nudos,AIC,type="l")
```

```{r}
hist(datos,br=30,
     prob=TRUE,
     main="Histograma y estimac. de la densidad", 
     ylab = expression(hat(f)(x)),xlab="x")
lines(density(datos,bw="SJ"),col="blue",lwd=2)
plot(ajuste,col="red",lwd=2,add=TRUE) 
legend("topright",col=c("blue","red"),
       lwd=2,legend=c("KERNEL","Logspline"))
```



## Estimar $P[peso>1600]$ y el cuantil 0.80


```{r}
1-plogspline(1600, ajuste)
```


```{r}
qlogspline(0.8, ajuste)
```

Para estimar el núcleo

```{r}
estimnuc<- density(datos,bw="SJ",n=3000)
```

```{r}
#PARA TENER MAS PUNTOS
res1 = cbind(estimnuc$x,cumsum(estimnuc$y)/sum(estimnuc$y)) 
dim(res1)
```


```{r}
res1[1:8,]
```

Lo dibujamos:

```{r}
plot(estimnuc$x,cumsum(estimnuc$y)/sum(estimnuc$y),
     xlab="x",
     ylab=expression(hat(F)(x)))
grid()
```
```{r}
cbind(estimnuc$x,cumsum(estimnuc$y)/sum(estimnuc$y))[estimnuc$x>1600,][1,]
```



```{r}
1-cbind(estimnuc$x,cumsum(estimnuc$y)/sum(estimnuc$y))[estimnuc$x>1600,][1,2]
```



```{r}
#Se puede interpolar:
x1<- rev(estimnuc$x[cumsum(estimnuc$y)/sum(estimnuc$y)<0.8])[1]
x2<-estimnuc$x[cumsum(estimnuc$y)/sum(estimnuc$y)>=0.8][1]
x1
```




```{r}
x2
```

```{r}
y1<- (cumsum(estimnuc$y)/sum(estimnuc$y))[estimnuc$x==x1] 
y2<- (cumsum(estimnuc$y)/sum(estimnuc$y))[estimnuc$x==x2]
x1+((0.8-y1)/(y2-y1))*(x2-x1)
```






# Ejercicio 10 fichero "clouds.txt"

El fichero "clouds.txt" contiene las precipitaciones resultantes de 26 nubes sembradas y 26 no sembradas.
Trabajando con las precipitaciones de las 52 nubes:


## Estimar la función de densidad con el método del núcleo. ¿Se obtienen estimaciones de la densidad no nulas para precipitaciones negativas?


```{r}
nubes=read.table("datos/clouds.txt",header=TRUE)
x=c(nubes[,1],nubes[,2])
hist(x, br=10,prob=TRUE,
     main="Nubes", 
     col="gray",
     xlab="Precipitaciones (litros)", ylab="Densidad estimada",
     ylim = c(0,0.005))
lines(density(x, bw="SJ"),lwd=2,col="red")
rug(x)
```

Hay un problema: La densidad es mayor que 0 para valores negativos, por lo que podemos trabajar con LOG.


## Realizar la estimación de la densidad trabajando con el logaritmo de las precipitaciones.

```{r}
y=log(x)
hist(y, br=10,prob=TRUE,
     main="Nubes", col="gray",
     xlab="Log-Precipitaciones", ylab="Densidad estimada")
lines(density(y, bw="SJ"),lwd=2,col="red") 
rug(y)
```

```{r}
estimnuc=density(y,bw="SJ",from=0,to=8) #VER ANTERIOR HIST
hist(x, br=10,prob=TRUE,
     main="Nubes", col="gray", 
     xlab="Precipitaciones (litros)", ylab="Densidad estimada")
lines(exp(estimnuc$x),estimnuc$y/sum(estimnuc$y))
```


## Estimar $P[precipitaciones>4]$

```{r}
res1 = cbind(estimnuc$x,cumsum(estimnuc$y)/sum(estimnuc$y))
dim(res1)
```




```{r}
res1[1:8,]
```





```{r}
cbind(estimnuc$x,cumsum(estimnuc$y)/sum(estimnuc$y))[estimnuc$x>log(4),][1,]
```


```{r}
1-cbind(estimnuc$x,cumsum(estimnuc$y)/sum(estimnuc$y))[estimnuc$x>log(4),][1,2]
```

